【裁判字號】    98,審勞執,22
【裁判日期】    980511
【裁判案由】    勞資爭議執行裁定事件
【裁判全文】
臺灣高雄地方法院民事裁定            98年度審勞執字第22號
聲  請  人  甲○○
相  對  人  右軍漁業股份有限公司
兼上一人
法定代理人  乙○○
上列當事人間就勞資爭議調解成立事件聲請裁定強制執行，本院
裁定如下：
    主  文
高雄市政府勞資爭議調解委員會於民國九十四年三月二十九日勞
資爭議調解紀錄調解結論中有關相對人右軍漁業股份有限公司應
給付聲請人新臺幣捌拾捌萬參仟捌佰元，如對財產為強制執行無
效果時，由相對人乙○○給付之，准予強制執行。
    理  由
一、聲請意旨略以：相對人右軍漁業股份有限公司（下稱右軍公
    司）積欠聲請人工資、資遣費等屬實，並經高雄市政府勞資
    爭議調解委員會於民國94年3 月29日上午9 時30分許調解成
    立，調解結論為：「一本案應給付勞方（甲○○先生）之總
    金額部分，勞工計算金額為新臺幣2,267,474 元，請資方（
    右軍漁業股份有公司）再根據勞方提供數據核算確定（惟最
    低金額為180 萬元以上）後，再以確定金額之70% 計算支付
    勞方。二付款方式：付款期間自94年4 月志95年5 月，期間
    內分別於94年4 月底前給付30% 、10月底前給付30% 及95年
    5 月底前給付40% ，匯入勞方之土地銀行帳戶內。三本案如
    資方未履行上開二點協議，其未履行部分，由資方乙○○董
    事長全權負責。四上開協議即以履行，勞資雙方不再有任何
    爭議，並放棄民事求償權。」；嗣經右軍公司核算確定金額
    為新臺幣（下同）1,352,864 元，並先後於94年4 月30日匯
    入聲請人指定帳戶30% 即40萬元、10月31日匯入聲請人指定
    帳戶30% 即20萬元、其餘20萬元，簽發3 個月之支票，迄今
    仍未支付；又於95年5 月31日，本應支付552,864 元，卻僅
    支付52,864元，其餘50萬元，簽發支票迄今未付，合計積欠
    70萬元。另因持上開票據項朋友調現，須支付利息，右軍公
    司同意支付利息，合計143,800 元，共計843,800 元迄今尚
    未依約履行，爰依勞資爭議處理法第37條規定，聲請裁定准
    予強制執行等語。
二、按勞資爭議經調解成立或仲裁者，當事人之一方不履行其義
    務時，他方當事人得向該管法院聲請裁定強制執行，並免繳
    裁判費，勞資爭議處理法第37條第1 項前段定有明文。查本
    件聲請人主張兩造前揭勞資爭議，經高雄市政府勞資爭議調
    解委員調解成立，相對人應給付聲請人如上開聲請意旨所示
    之金額，詎迄今尚未依約履行等情，業據其提出高雄市政府
    94年3 月31日高市府勞二字第0940015626號函暨檢附94年3
    月29日勞資爭議調解紀錄、右軍公司核算明細表及所簽發支
    票3 紙等（均為影本）為證，堪認為信實，則聲請人聲請強
    制執行，經核洵無不合，應予准許。
三、依勞資爭議處理法第37條第2 項，裁定如主文。
中    華    民    國    98    年    5     月    11    日
                  民事第二庭  法  官  劉定安
正本係照原本作成。
如不服本裁定應於送達後10日內向本院提出抗告狀。
中    華    民    國    98    年    5     月    11    日
                              書記官  楊雅蘭


司法院資訊處製作；財團法人民間司法改革基金會備份。
